【裁判字號】    97,訴,65
【裁判日期】    970124
【裁判案由】    違反毒品危害防制條例
【裁判全文】
臺灣新竹地方法院宣示判決筆錄            97年度訴字第65號
公  訴  人  臺灣新竹地方法院檢察署檢察官
被      告  甲○○
                    （另案在臺灣新竹監獄執行中）
指定辯護人  本院公設辯護人周凱珍
上列被告因違反毒品危害防制條例案件，檢察官提起公訴（96年
度毒偵字第1783號、96年度毒偵緝字第174 號）後，聲請改依協
商程序而為判決，本院於中華民國97年1月24日下午4時，在本院
刑事第八法庭宣示判決，出席職員如下：
法官起立朗讀判決主文、犯罪事實要旨、處罰條文，及告以上訴
限制、期間並提出上訴狀之法院，且諭知記載其內容：
一、主  文：
    甲○○施用第一級毒品，處有期徒刑陸月，扣案之第一級毒
    品海洛因壹包（驗餘淨重零點貳捌柒肆公克）、含第一級毒
    品海洛因捲菸壹支（驗餘毛重零點陸伍柒公克，含壹張標
    籤），均沒收銷燬之；又施用第二級毒品，處有期徒刑柒月
    ，扣案之第二級毒品安非他命伍包（合計驗餘淨重共點陸
    捌貳貳公克）、含第二級毒品安非他命殘渣袋壹個（量微無
    法析離），均沒收銷燬之（犯罪事實要旨二(二)１部分）；又
    施用第一級毒品，處有期徒刑柒月；又施用第二級毒品，處
    有期徒刑捌月，扣案之第二級毒品安非他命伍包（合計毛重
    共肆點柒公克），均沒收銷燬之（犯罪事實要旨二(二)２部分
    ）；應執行有期徒刑壹年陸月，扣案之第一級毒品海洛因壹
    包（驗餘淨重零點貳捌柒肆公克）、含第一級毒品海洛因捲
    菸壹支（驗餘毛重零點陸伍柒公克，含壹張標籤）、第二
    級毒品安非他命伍包（合計驗餘淨重共點陸捌貳貳公克）
    、第二級毒品安非他命伍包（合計毛重共肆點柒公克）、含
    第二級毒品安非他命殘渣袋壹個（量微無法析離），均沒收
    銷燬之。
二、犯罪事實要旨：
(一)、甲○○前於民國88年4 月間，因施用毒品案件，經本院以88
    年度毒聲字第742 號裁定送觀察、勒戒後，認無繼續施用毒
    品傾向，經臺灣新竹地方法院檢察署檢察官於88年5月5日以
    88年度偵字第3333號為不起訴處分確定；又於88年11月間因
    施用毒品案件，經本院以88年度毒聲字2338號裁定送觀察、
    勒戒後，亦認無繼續施用毒品之傾向，經臺灣新竹地方法院
    檢察署檢察官於88年12月30日以88年度偵字第5641號、88年
    度毒偵字第214號、第789號、第1136號為不起訴處分確定；
    復於89年1 月間，因施用第二級毒品案件，經本院以89年度
    毒聲字第979號裁定令入戒治處所施以強制戒治1年，並於90
    年5 月22日強制戒治執行完畢出所；同時該次非法施用第二
    級毒品之犯行，亦經本院於89年7月25日以89年度易字第481
    號判決判處有期徒刑6月，並於89年8月18日確定，另被告於
    88年4月間又因販賣第二級毒品案件，經法院判處有期徒刑7
    年4月確定，又於91年8月間因偽證案件，經法院判處有期徒
    刑5月確定，上開3 罪接續執行，於90年5月23日入監執行，
    並於95年5 月25日假釋付保護管束出監，惟於保護管束期間
    又因施用第二級毒品案件，經本院於96年12月11日判決判處
    有期徒刑5月，減為有期徒刑2月又15日確定，因而撤銷假釋
    ，現正執行殘刑中。
(二)、詎其仍未戒除毒癮，復基於施用第一級毒品及第二級毒品之
    犯意，１、於96年8月12日，在新竹縣芎林鄉石潭村3鄰石壁
    潭137 號溫俊淜住處，以將第一級毒品海洛因摻入香菸內吸
    食之方式；及以將第二級毒品安非他命置於玻璃球內加熱產
    生煙霧再予吸用之方式，分別非法施用第一級毒品海洛因及
    第二級毒品安非他命各1 次。嗣於96年8月13日7時30分許，
    為警持搜索票在上址查獲，並扣得其所有之第一級毒品海洛
    因1包（驗餘淨重0.2874公克）、含第一級毒品海洛因捲菸1
    支（驗餘毛重0.6573公克，含1 張標籤）、第二級毒品安非
    他命5 包（合計驗餘淨重共3.6822公克）、含第二級毒品安
    非他命殘渣袋1個（量微無法析離），及塑膠盒1個及分裝袋
    1 批。２、於96年11月25日，在新竹縣北埔鄉青楓塘工地管
    理室內，以將第一級毒品海洛因摻入香菸內吸食之方式；及
    以將第二級毒品安非他命置於玻璃球內加熱產生煙霧再予吸
    用之方式，分別非法施用第一級毒品海洛因及第二級毒品安
    非他命各1 次。嗣於該日18時40分許，為警於上址查獲，並
    扣得其所有之第二級毒品安非他命5包（合計毛重共4.7公克
    ）。
三、扣案之第一級毒品海洛因1 包（驗餘淨重0.2874公克）、含
    第一級毒品海洛因捲菸1支（驗餘毛重0.6573公克，含1張標
    籤）、第二級毒品安非他命5 包（合計驗餘淨重共3.6822公
    克）、第二級毒品安非他命5包（合計毛重共4.7公克）、含
    第二級毒品安非他命殘渣袋1 個（量微無法析離），分為第
    一級毒品及第二級毒品，均應依毒品危害防制條例第18條第
    1項前段之規定宣告沒收銷燬之。扣案之塑膠盒1個，雖為被
    告所有，惟係供其置放骰子所用，而與其上開施用毒品犯行
    無關；至扣案之分裝袋1 批則非被告所有之物等情，業據被
    告供述在卷，爰均不予沒收，附此敘明。
四、處罰條文：
    毒品危害防制條例第10條第1項、第2項。
五、協商判決除有刑事訴訟法第455條之4第1項第1款於本訊問程
    序終結前，被告撤銷協商合意或檢察官撤回協商聲請者；第
    2款被告協商之意思非出於自由意志者；第4款被告所犯之罪
    非第455條之2第1項所定得以協商判決者；第6款被告有其他
    較重之裁判上一罪之犯罪事實者；第7 款法院認應諭知免刑
    或免訴、不受理者情形之一，及違反同條第2 項「法院應於
    協商合意範圍內為判決；法院為協商判決所科之刑，以宣告
    緩刑或2 年以下有期徒刑、拘役或罰金為限」之規定者外，
    檢察官與被告均不得上訴。
六、如有前項得上訴之情形，得自收受宣示判決筆錄送達之日起
    10日內，向本院提出上訴書狀，上訴於第二審法院。
中    華    民    國    97    年    1     月    24    日
                  刑事第一庭    書  記  官  謝國聖
                                法      官  楊數盈
以上正本證明與原本無異。
                                書  記  官  謝國聖
中    華    民    國    97    年    1     月    24    日
附錄本案論罪科刑法條：
毒品危害防制條例第10條：
施用第一級毒品者，處6月以上5年以下有期徒刑。
施用第二級毒品者，處3年以下有期徒刑。


司法院資訊處製作；財團法人民間司法改革基金會備份。
